臺灣南投地方法院小額民事判決
111年度投小字第413號
原      告  馨琳揚企管顧問有限公司


法定代理人  唐明良  
訴訟代理人  蘇秋慧  
            唐聕婷  

被      告  鄭仁凱  
上列當事人間給付電信費事件，本院於民國111年11月7日言詞辯
論終結，判決如下：
    主      文
原告之訴駁回。
訴訟費用新臺幣壹仟元由原告負擔。
    事實及理由
一、原告起訴主張：被告前分別於民國101年7月26日、101年7月
    23日向訴外人亞太電信股份有限公司（下稱亞太電信）、訴
    外人威寶電信股份有限公司（嗣於103年更名為台灣之星電
    信股份有限公司，下稱台灣之星公司）、申請租用門號0000
    000000、0000000000、0000000000、0000000000號行動電話
    ，並簽訂行動電話服務申請書、新超經濟專案同意書、第三
    代行動通信業務服務申請書、「暢飽992_36M」專案同意書
    （下合稱系爭契約），詎系爭契約未屆期，被告即未依約繳
    納電信費，尚分別積欠新臺幣（下同）8,820元（其中電信
    費2,721元、專案補償款6,099元）、6,927元（其中電信費1
    ,700元、專案補償款5,227元）、14,673元（其中電信費2,9
    10元、專案補償款11,763元）、14,673元（其中電信費2,91
    0元、專案補償款11,763元）未清償。嗣亞太電信、台灣之
    星公司分別於109年9月11日、107年1月30日將上開債權讓與
    原告，原告並以起訴狀繕本之送達作為債權讓與之通知；又
    申辦門號需提供雙證件，被告自承身分證件沒有遺失，應該
    都是被告使用中，且帳單地址自始至終都是同一個地址，被
    告沒有申辦的話收到帳單應該去異議，四個帳單申請書上備
    留之其他聯絡電話，亦與被告稱使用過門號0000000000號是
    一樣的，況被告留有住家電話000-0000000號，如是他人申
    辦，不會留家用電話，爰依系爭契約及債權讓與之法律關係
    提起本件訴訟等語。並聲明：被告應給付原告45,093元，及
    其中10,241元自起訴狀繕本送達翌日起至清償日止，按週年
    利率5%計算之利息。
二、被告抗辯略以：其沒有辦理上開門號，系爭契約及預繳同意
    書上之簽名都不是其所簽，且其一直住在戶籍址，但其從沒
    有收過帳單，而101年其在臺南讀大學，申辦當天依其臉書
    紀錄，其正在臺南打球；其曾經使用過亞太電信門號000000
    0000號，已經很久了，其忘記何時申請，也忘記是其的名義
    還是其當時女友的名義，而101年其在臺南讀大學，只有使
    用一支手機，其身分證件沒有遺失過，當時就讀大學時，因
    沒有常需使用身分證件，身分證放在家裡等語資為抗辯。並
    聲明：如主文第1項所示。
三、法院之判斷：
（一）當事人主張有利於己之事實者，就其事實有舉證之責任。
      民事訴訟法第277條本文定有明文。又私文書應由舉證人
      證其真正，同法第357條前段亦有明文。再民事訴訟如係
      由原告主張權利者，應先由原告負舉證之責，若原告先不
      能舉證，以證實自己主張之事實為真實，則被告就其抗辯
      事實即令不能舉證，或其所舉證據尚有疵累，亦應駁回原
      告之請求（最高法院17年上字第917號判例參照）。
（二）原告主張被告分別向亞太電信、台灣之星公司申請租用門
      號0000000000、0000000000、0000000000、0000000000號
      行動電話，惟被告未依約繳納電信費，尚有款項未清償，
      嗣亞太電信、台灣之星公司將上開債權讓與原告，固據其
      提出經濟部函、債權讓與證明書、系爭契約、禾頡物流有
      限公司理貨單、被告身分證、健保卡影本、問題件檢查表
      、預繳同意書、帳單明細、專案補償款繳款單、債權讓與
      暨強制執行（預告）通知函、郵局退件回執及收件回執等
      件為證，然為被告所否認，依上開說明，自應由原告就被
      告確曾向亞太電信、台灣之星公司申辦前揭門號使用之事
      實，負舉證之責任。經查，原告所提上開文件至多僅可證
      明有人曾以被告名義向亞太電信、台灣之星公司辦理上開
      門號使用，卻無從逕為證明上開門號即為被告所親自辦理
      ，且經本院將行動電話服務申請書左下方被告名字、新超
      經濟專案同意書左下方「立同意書人」、第三代行動通信
      業務服務申請書右下方「申請人簽章」、「暢飽992_36M
      」專案同意書下方「立同意書人姓名/公司名稱【簽章】
      」、預繳同意書下方「立同意書人姓名/公司名稱【簽章
      】」欄上「鄭仁凱」之簽名與被告當庭所書寫之簽名筆跡
      相互比照之結果，其字體、運筆及筆劃之轉折仍可看出有
      所不同，是被告抗辯其未申請使用亞太電信、台灣之星公
      司上開之門號乙情，應堪予採信，則原告主張被告曾向亞
      太電信、台灣之星公司申辦上開門號使用且仍積欠電信費
      之事實，即屬無據。
四、綜上所述，原告既無法舉證證明系爭契約上被告之簽名為真
    正，即不足以證明被告曾向亞太電信、台灣之星公司申辦前
    揭門號使用，則原告主張依系爭契約及債權讓與之法律關係
    ，請求被告給付45,093元，及其中10,241元自起訴狀繕本送
    達翌日起至清償日止，按週年利率5%計算之利息，為無理由
    ，應予駁回。
五、本件事證已臻明確，兩造其餘攻擊與防禦方法均與判決結果
    不生影響，不再一一論述，附此敘明。
六、訴訟費用負擔之依據：民事訴訟法第78條。
中　　華　　民　　國　　111 　年　　11　　月　　21　　日
                        臺灣南投地方法院南投簡易庭
                              法  官  丁婉容　
以上為正本係照原本作成。
如不服本判決，應於送達後二十日內，向本院提出上訴狀，並表
明上訴理由（上訴理由應表明一、原判決所違背之法令及具體內
容。二、依訴訟資料可認為原判決有違背法令之具體事實。），
如於本判決宣示後送達前提起上訴者，應於判決送達後二十日內
補提上訴理由書（須附繕本），如未於上訴後二十日內補提合法
上訴理由書，法院得逕以裁定駁回上訴；並向本院繳足上訴裁判
費。　　　　　　　　　　　　　　　
中　　華　　民　　國　　111 　年　　11　　月　　23　　日
                              書記官  詹書瑋